臺灣高等法院刑事判決　　　　　　　 100年度上易字第1371號
上　訴　人　臺灣臺北地方法院檢察署檢察官
被　　　告　李俊華
上列上訴人因被告傷害案件，不服臺灣臺北地方法院100 年度易
字第583 號，中華民國100 年5 月27日第一審判決（起訴案號：
臺灣臺北地方法院檢察署100 年度偵字第2950號），提起上訴，
本院判決如下：
    主  文
上訴駁回。
    事  實                                                                
一、李俊華前於民國96年間因詐欺案件，經本院於97年12月2 日
    ，以97年度上易字第2449號判決處有期徒刑6 月確定，並於
    99年10月21日執行完畢（構成累犯）。詎其猶不知惕勵，緣
    楊孝文於99年10月31日凌晨2 時許，在新北市○○區○○路
    2 段348 號「紅螞蟻卡拉OK」即為不特定人或多數人得以共
    見共聞之處所，意圖供人觀覽，在陳釢汧、少年李ＯＯ（84
    年生，真實姓名年籍詳卷）、詹ＯＯ（84年生，真實姓名年
    籍詳卷）面前，及不特定人得以共見共聞之狀態下，逕行拉
    下外褲、內褲至膝蓋附近，暴露其生殖器，而公然為猥褻之
    行為（楊孝文涉犯公然猥褻罪部分，業經原審判處拘役59日
    ，並經本院駁回上訴確定）。李ＯＯ之父李俊華於電話中得
    知此事後，隨即前往上址「紅螞蟻卡拉OK」，竟基於傷害之
    犯意，毆打楊孝文，致楊孝文受有左眼挫傷、局部瘀傷、流
    鼻血、嘴唇腫脹、左肩、後背、臀部多處挫傷、表淺擦傷、
    左膝挫傷、表淺擦傷等傷害。
二、案經楊孝文訴由新北市政府警察局新店分局報請臺灣臺北地
    方法院檢察署檢察官偵查起訴。
    理  由
壹、證據能力方面：
    按被告以外之人於審判外之陳述，雖不符刑事訴訟法第159
    條之1 至第159 條之4 之規定，而經當事人於審判程序同意
    作為證據，法院審酌該言詞陳述或書面陳述作成時之情況，
    認為適當者，亦得為證據；當事人、代理人或辯護人於法院
    調查證據時，知有刑事訴訟法第159 條第1 項不得為證據之
    情形，而未於言詞辯論終結前聲明異議者，視為有前項之同
    意，刑事訴訟法第159條之5第1項、第2項分別定有明文。立
    法意旨在於傳聞證據未經當事人之反對詰問予以核實，原則
    上先予排除。惟若當事人已放棄反對詰問權，於審判程序中
    表明同意該等傳聞證據可作為證據；或於言詞辯論終結前未
    聲明異議，基於尊重當事人對傳聞證據之處分權，及證據資
    料愈豐富，愈有助於真實發見之理念，且強化言詞辯論主義
    ，使訴訟程序得以順暢進行，上開傳聞證據亦均具有證據能
    力。經查，本件以下所引用之被告以外之人於審判外之供述
    或非供述證據，經本院依法踐行調查證據程序，因檢察官、
    被告李俊華於本院言詞辯論終結前均未聲明異議，而本院審
    酌上開供述或非供述等證據資料製作時之情況，無不當取供
    及證明力明顯過低之瑕疵，認以之作為證據應屬適當，揆諸
    前開規定，本院認前揭證據資料有證據能力，合先敘明。
貳、實體方面：
一、訊據被告李俊華對於上揭事實坦白承認，並核與證人即告訴
    人楊孝文於警詢、偵查中指述之情節相符（見偵查卷第5-8
    頁、第63頁），且經證人陳釢汧、李ＯＯ、詹ＯＯ於警詢、
    偵查中證述在卷（見偵查卷第14-15 頁、第18、20頁、第23
    頁、第61-63 頁），此外，復有財團法人佛教慈濟醫院台北
    分院診斷證明書1 紙附卷可稽（見偵查卷第38頁），足認被
    告上開任意性自白核與事實相符，可以採取。本件事證明確
    ，被告上揭犯行足可認定，應依法論科。
二、核被告李俊華所為，係犯刑法第277 條第1 項之傷害罪。查
    被告前曾受如上揭事實欄所載罪刑宣告及刑之執行完畢情形
    ，有本院被告前案紀錄表1 份在卷可考，其於前案有期徒刑
    執行完畢後，5 年以內故意再犯本件有期徒刑以上之罪，為
    累犯，應依刑法第47條第1 項規定加重其刑。
三、原審經詳細調查及審理後，基於以上相同之認定，引用刑法
    第277 條第1 項、第47條第1 項、第41條第1 項前段、刑法
    施行法第1 條之1 等規定為依據，並審酌被告因告訴人楊孝
    文在其女李ＯＯ面前暴露生殖器，憤而毆打楊孝文成傷，楊
    孝文所受傷害之傷勢，兼衡被告之素行、生活狀況、智識程
    度及坦承犯行之態度等一切情狀，量處拘役40日，並諭知如
    易科罰金，以新臺幣1 仟元折算1 日。經核原審上開認事用
    法，均無違誤，量刑亦稱允恰。檢察官據告訴人楊孝文請求
    上訴提起上訴，其上訴意旨略以：被告為本件之犯行後，並
    未與告訴人達成和解，亦未賠償，態度難認良好，原審僅判
    處拘役40日，似有違量刑之內部性界限等語，惟按量刑之輕
    重，係屬事實審法院得依職權自由裁量之事項，苟於量刑時
    ，已依行為人之責任為基礎，並斟酌刑法第57條各款所列情
    狀，而未逾越法定範圍，又未濫用其職權，即不得遽指為違
    法（最高法院99年台上字第189 號判決意旨參照）。原審判
    決既已依上開規定說明係依被告犯罪動機、告訴人所受傷害
    之傷勢及被告之素行、生活狀況、智識程度及坦承犯行之態
    度等一切情狀，詳如前述，而量處上揭刑度，既未逾越法定
    刑度，又未濫用自由裁量之權限，原審判決之量刑並無何不
    當而構成應撤銷之事由可言。據此，檢察官上訴意旨以原審
    已審酌事項就量刑輕重為爭執，為無理由，應予駁回。
據上論斷，應依刑事訴訟法第368條，判決如主文。
本案經檢察官陳玉珍到庭執行職務。
中    華    民    國   100    年    9     月    29    日
                    刑事第十二庭審判長法  官  蔡永昌  
                                      法  官  蘇隆惠
                                      法  官  王美玲
以上正本證明與原本無異。
不得上訴。
                                      書記官  蔡儒萍
中    華    民    國   100    年    9     月    29    日

附錄：本案論罪科刑法條全文
刑法第277條：
傷害人之身體或健康者，處3年以下有期徒刑、拘役或1千元以下
罰金。
犯前項之罪因而致人於死者，處無期徒刑或7年以上有期徒刑；
致重傷者，處3年以上10年以下有期徒刑。